【裁判字號】    97,上訴,684
【裁判日期】    970522
【裁判案由】    違反毒品危害防制條例
【裁判全文】
臺灣高等法院高雄分院刑事判決         97年度上訴字第684號
上  訴  人
即  被  告  甲○○
上列上訴人因違反毒品危害防制條例案件，不服臺灣屏東地方法
院97年度訴字第93號中華民國97年3月19日第一審判決（起訴案
號：臺灣屏東地方法院檢察署96年度毒偵字第2474號），提起上
訴，本院判決如下：
     主  文
上訴駁回。
     事  實
一、甲○○前因施用毒品案件，經原審以94年度毒聲字第181 號
    裁定送觀察、勒戒，經評定無繼續施用毒品之傾向，於民國
    95年4 月21日執行完畢釋放，並經臺灣高雄地方法院檢察署
    檢察官以95年度毒偵緝字第155 號為不起訴處分確定。詎仍
    未戒絕毒品，於上開觀察、勒戒執行完畢釋放後5 年內，明
    知海洛因及甲基安非他命分別經公告列為毒品危害防制條例
    第2 條第2 項第1 、2 款之第一級、第二級毒品，不得非法
    持有、施用，竟仍基於施用第一級毒品海洛因及第二級毒品
    甲基安非他命之犯意，於96年12月6 日晚上8 時許，在其位
    於屏東縣屏東市○○路1 巷30之1 號之住處內，以將第一級
    毒品海洛因置入注射針筒內摻水稀釋後，注射血管之方式，
    施用第一級毒品海洛因1 次，另以將第二級毒品甲基安非他
    命置於玻璃球吸食器內燒烤成煙霧吸食之方式，施用第二級
    毒品甲基安非他命1 次；嗣於96年12月8 日上午7 時40分許
    ，經警持搜索票至上址搜索，當場扣得其用以施用甲基安非
    他命之玻璃管及安非他命吸食器各1 個及殘留有海洛因之夾
    鍊袋2 個，而查知上情。
二、案經屏東縣警察局屏東分局報告臺灣屏東地方法院檢察署檢
    察官偵查起訴。
     理  由
一、上訴人即被告甲○○未於本院審理時到庭，惟查上開事實業
    據被告甲○○於原審審理時坦承不諱，其為警所採集之尿液
    檢體，經送請正修科技大學超微量研究科技中心以酵素免疫
    分析法及氣相層析質譜儀法檢驗，結果呈嗎啡及甲基安非他
    命陽性反應，有該中心96年12月26日編號R00-0000-000號檢
    驗報告1 份在卷足憑；另扣案之夾鍊袋2 個、玻璃管、安非
    他命吸食器經屏東縣警察局屏東分局鑑驗結果，夾鍊袋內確
    殘留有海洛因成分，而玻璃管及安非他命吸食器內則均含有
    安非他命成分，有該局初步檢驗報告單在卷可憑，此外復有
    搜索扣押筆錄、扣押物品目錄表及查獲現場相片等在卷可佐
    ，被告之自白與事實相符，自得採為認定被告犯罪之證據。
    綜上所述，本件事證明確，被告之犯行，堪以認定。
二、再查被告前因施用毒品案件，經原審以94年度毒聲字第181
    號裁定送觀察、勒戒，經評定無繼續施用毒品之傾向，於95
    年4 月21日執行完畢釋放，並經臺灣高雄地方法院檢察署檢
    察官以95年度毒偵緝字第155 號為不起訴處分確定之事實，
    有臺灣屏東地方法院檢察署刑案資料查註紀錄表、臺灣高等
    法院被告全國前案紀錄表各1 份在卷可按，是被告於觀察、
    勒戒執行完畢釋放後5 年內再犯本件施用第一級毒品及第二
    級毒品犯行，自應依法論科。
三、查海洛因、甲基安非他命分屬毒品危害防制條例第2 條第 2
    項第1 款、第2 款所規定之第一級毒品及第二級毒品。是核
    被告所為，係犯毒品危害防制條例第10條第1 項施用第一級
    毒品及同條第2 項之施用第二級毒品罪。其持有毒品復進而
    施用，持有毒品之低度行為，各為施用毒品之高度行為所吸
    收，不另論罪。其所犯上開2 罪，犯意各別，行為互殊，應
    予分論併罰。
四、原審因而適用毒品危害防制條例第10條第1 項、第2 項、第
    18條第1 項前段，刑法第11條、第41條第1 項前段、第51條
    第5 款之規定，並審酌被告施用毒品，足以戕害其身心，滋
    生其他犯罪，惟念其已坦承犯行，且無經論罪科刑之毒品前
    科，有臺灣屏東地方法院檢察署刑案資料查註紀錄表、臺灣
    高等法院被告前案紀錄表在卷可按，又施用毒品行為於本質
    上係屬自我戕害行為，反社會性之程度尚屬較低等一切情狀
    ，分別就被告施用第一級及第二級毒品量處有期徒刑6 月及
    2 月，並定其應執行刑有期徒刑6 月，並諭知如易科罰金，
    以新台幣1 千元折算1 日，以資懲儆，並認扣案之海洛因夾
    鍊袋2 個、玻璃管及安非他命吸食器各1 個，因其上分別含
    有不可析離之海洛因及甲基安非他命成分，均應依毒品危害
    防制條例第18條第1 項規定宣告沒收銷燬之。經核原判決認
    事用法並無不合，量刑亦屬適度。被告上訴意旨，雖指稱：
    被告現已自費接受美沙冬替代療法戒毒中，依法應獲不起訴
    處分云云。惟查被告施用第一級及第二級毒品之犯行，自應
    依法論科，已如前述，與被告有無接受戒毒無涉，被告上訴
    意旨，仍執前詞，指摘原判決不當，顯無理由，應予駁回。
五、被告經合法傳喚，無正當理由不到庭，爰不待其陳述逕行判
    決。
據上論斷，應依刑事訴訟法第371條、第368條、判決如主文。
本案經檢察官林慶宗到庭執行職務。
中    華    民    國    97    年     5    月    22    日
                  刑事第九庭    審判長法  官  莊秋桃
                                      法  官  范惠瑩
                                      法  官  謝宏宗
以上正本證明與原本無異。
施用第一級毒品部分，如不服本判決應於收受本判決後10日內向
本院提出上訴書狀，其未敘述上訴理由者，並得於提起上訴後10
日內向本院補提理由書狀（均須按他造當事人之人數附繕本）「
切勿逕送上級法院」。
其他部分不得上訴。
中    華    民    國    97    年     5    月    23    日
                                      書記官  熊惠津
附錄本判決論罪科刑法條：
毒品危害防制條例第10條
施用第一級毒品者，處 6 月以上 5 年以下有期徒刑。
施用第二級毒品者，處 3 年以下有期徒刑。


司法院資訊處製作；財團法人民間司法改革基金會備份。
